臺灣士林地方法院民事裁定
110年度聲字第208號
聲  請  人  陳憶良  
代  理  人  陳佑碁律師
相  對  人  曾郁榮  

上列當事人間聲請停止執行事件，本院裁定如下：
      主    文
聲請人以新臺幣貳佰參拾伍萬元供擔保後，本院一一０年度司執
字第一一五五０號執行事件之強制執行程序，於本院一一０年度重
訴字三一三號塗銷抵押權登記等事件判決確定、和解或撤回起訴
前應暫予停止。
      理    由
一、聲請意旨略以：相對人前向聲請人之被繼承人陳憶薌聲請就
    其所有之不動產（下稱系爭不動產）准予拍賣，經本院以97
    年度拍字第1485號民事裁定（下稱系爭拍賣抵押物裁定）准
    予在案，嗣陳憶薌死亡，相對人持系爭拍賣抵押物裁定對陳
    憶薌之繼承人聲請強制執行，經本院110年度司執字第11550
    號拍賣抵押物執行事件（下稱系爭執行事件）受理在案。惟
    聲請人爭執相對人與陳憶薌間確存有債權，業已提起請求確
    認抵押權所擔保之債權不存在、塗銷抵押權登記暨請求撤銷
    系爭執行事件程序等訴訟，經本院以110 年度重訴字第313
    號塗銷抵押權登記等事件受理，為避免系爭不動產遭拍賣致
    聲請人等其他公同共有人喪失所有權，蒙受無以回復之損害
    ，願供擔保，聲請於前揭訴訟事件判決確定前停止系爭執行
    程序等語。
二、按抵押權人聲請拍賣抵押物事件，關係人就聲請所依據之法
    律關係有爭執，並提起訴訟者，法院依債務人聲請，得許其
    提供相當並確實之擔保，停止強制執行；非訟事件法第72條
    、第74條之1準用第195條第3項定有明文。又法院因必要情
    形或依聲請定相當並確實之擔保，為停止強制執行之裁定者
    ，該擔保金額之多寡應如何認為相當，固屬法院職權裁量之
    範圍；惟此項擔保係擔保執行債權人因停止執行所應受之損
    害，故法院定擔保金額時，自應斟酌該債權人因停止執行可
    能遭受之損害，以為衡量之標準，非以債權額為依據；最高
    法院92年度台抗字第480號裁判意旨可資參照。
三、經本院依職權調閱上揭執行卷宗及本院110年度重訴字第313
    號塗銷抵押權登記等事件卷宗審究後，認聲請人所提前開訴
    訟，尚無程序上不合法、當事人不適格或顯無理由等情形，
    倘未停止執行，而任由本院前揭強制執行程序拍賣、變價前
    揭抵押物、並分配價金，聲請人確可能因其財產已遭拍賣、
    變價、分配價金而受有無法回復損害，是為避免聲請人因此
    發生難以回復之損害，其停止執行之聲請，難謂全無必要，
    於法自無不合，應予准許。就其應供擔保金額部分，本院審
    酌相對人於系爭執行事件可受償金額為1,075萬7,767元（見
    本院卷附該執行事件債權人受償金額計算書），屬得上訴第
    三審程序之通常訴訟事件，是上揭強制執行事件暫時停止後
    ，可能因此延後執行程序之期間，最長應不超過4年4個月（
    依各級法院辦案期限實施要點規定，第1審通常程序事件之
    辦案期限為1年4個月，第2、3審程序之辦案期限各為2年、1
    年，合計為4年4個月），相對人因此部分停止執行可能發生
    之損害，為停止執行期間未能立即受償之利息損失，依法定
    遲延利率即年息5%加以計算，相對人因停止執行可能發生之
    損害即利息損失為233萬850元（計算式：1,075萬7,767元×5
    %×【4＋4/12】＝233萬850元，元以下四捨五入），爰酌定本
    件停止執行之供擔保金額為235萬元。
四、依非訴事件法第195 條第3 項，裁定如主文。
中　　華　　民　　國　　110 　年　　12　　月　　30　　日
                  民事第三庭  法　官  陳菊珍
以上正本係照原本作成。
如對本裁定抗告，應於裁定送達後10日內向本院提出抗告狀，並
繳納抗告費新臺幣1,000 元。
中　　華　　民　　國　　110 　年　　12　　月　　30　　日
                              書記官　張淑敏